Inventaris van het archief van de Meetkundige Dienst: kaartenbestand Afdeling NAP, (1813) 1961-1992
Nationaal Archief, Den Haag
- Metingen i.v.m. delfstoffenwinning, D
  - Staatsmijnen Limburg, 1952-1979, 1
    - Boutenkaarten Staatsmijnen, 1952-1979; 541-558, 561; 19 bladen
      - 60A. Echt 1978, 549; 1:25.000
      - 60B. Montfort 1978, 550; 1:25.000
      - 60C. Sittard 1978, 551; 1:25.000
      - 60D. Hoensbroek 1978, 552; 1:25.000
      - 61F. Maastricht 1978, 553; 1:25.000
      - 61H. Eysden 1978, 554; 1:25.000
      - 62A. Valkenburg 1978, 555; 1:25.000
      - 62B. Heerlen 1978, 556; 1:25.000
      - 62C. St. Geertruid 1978, 557; 1:25.000
      - 62D + G. Vaals + Grenspaal 197 1978, 558; 1:25.000
    - Domaniale Mijn, 1978; 627-631; 5 bladen; 1:25.000
      - Blad I, 627
      - Blad II, 628
      - Blad III, 629
      - Blad IV, 630
      - Blad VI, 631
    - Staatsmijn Emma, 1978; div.nrs.; 20 bladen; 1:25.000
      - Blad 30, 580
      - Blad 38, 588
      - Blad 39, 589
      - Blad 40, 590
      - Blad 47, 596
      - Blad 48, 597
      - Blad 49, 598
      - Blad 54, 602
      - Blad 55, 603
      - Blad 56, 604
      - Blad 63, 609
      - Blad 64, 610
      - Blad 65, 611
      - Blad 71, 615
      - Blad 72, 616
      - Blad 73, 617
      - Blad 77, 619
      - Blad 78, 620
      - Blad 81, 621
      - Blad 82, 622
    - Staatsmijn Hendrik, 1978; div.nrs.; 16 bladen; 1:25.000
      - Blad 24, 574
      - Blad 31, 581
      - Blad 32, 582
      - Blad 33, 583
      - Blad 41, 591
      - Blad 42, 592
      - Blad 50, 599
      - Blad 51, 600
      - Blad 57, 605
      - Blad 58, 606
      - Blad 59, 607
      - Blad 60, 608
      - Blad 66, 612
      - Blad 67, 613
      - Blad 68, 614
      - Blad 74, 618
    - Staatsmijn Maurits, 1978; div.nrs.; 25 bladen; 1:25.000
      - Blad 03, 562
      - Blad 04, 563
      - Blad 06, 564
      - Blad 07, 565
      - Blad 11, 566
      - Blad 12, 567
      - Blad 13, 568
      - Blad 16, 569
      - Blad 17, 570
      - Blad 18, 571
      - Blad 19, 572
      - Blad 20, 573
      - Blad 25, 575
      - Blad 26, 576
      - Blad 27, 577
      - Blad 28, 578
      - Blad 29, 579
      - Blad 34, 584
      - Blad 35, 585
      - Blad 36, 586
      - Blad 37, 587
      - Blad 44, 593
      - Blad 45, 594
      - Blad 46, 595
      - Blad 53, 601
    - Staatsmijn Wilhelmina, 1978; 623-626; 4 bladen; 1:25.000
      - Blad NO, 624
      - Blad NW, 623
      - Blad ZO, 626
      - Blad ZW, 625
  - Concessiemetingen Nederlandse Aardolie Maatschappij (NAM), 1981-1989, 2
    - Drenthe, a
      - Waterpassingkaart 31.144 Schoonebeek, 1989; 16; 1:25.000
    - Groningen, b
      - Dalingsgrafieken van peilmerken in Groningen met stabiliteit 1, 1981-1982; 21-24; 4 bladen; 1:1
        - Blad 1, 21
        - Blad 2, 22
        - Blad 3, 23
        - Blad 4, 24
      - Overzichtskaarten Waterpassingen Groningen, 1981-1988; div.nrs.; 4 bladen
        - 30.789 waterpassing van Groningen 1981, 18; 1:100.000
        - 30.789 waterpassing van Groningen 1981, 25; 1:225.000
        - 30.789 waterpassing van Groningen 1984, 19; 1:225.000
        - 31.817 nauwkeurigheidswaterpassing Groningen 1988, 3; 1:100.000
      - Peilmerkzakkingen in Groningen, 1981; 20; 1:225.000
      - Computergegenereerde isodalingslijnen in Groningen, 1981; 27; 1:10.000
      - Isodalingslijnen in Groningen, 1981; 28
      - Subsidence '64-'81 Gasfield Groningen the Netherlands, 1982; 26; 1:1.000.000
    - Noord-Brabant, c
      - Waterpassingkaart 31.226 Werkendam, 1989; 5; 1:25.000
    - Noord-Holland, d
      - Waterpassingkaart 31.202 Middelie, 1989; 17; 1:25.000
    - Zuid-Holland, e
      - Waterpassingkaarten, 1984-1989; 6-7, 11-15; 7 bladen
        - 31.230 Wassenaar 1984, 14; 1:25.000
        - 31.224 Berkel 1989, 13; 1:25.000
        - 31.228 Zoetermeer 1989, 6; 1:25.000
        - 31.229 Moerkapelle 1989, 7; 1:25.000
        - 31.821 IJsselmonde / Ridderkerk-Rotterdam-Pernis-Botlek 1988, 12; 1:50.000
        - 31.902 De Lier, 15; 1:25.000
        - 31.958 Rotterdam-IJsselmonde 1989, 11; 1:25.000
      - Peilmerkkaarten met waterpasroutes, 1989; 8-10; 3 bladen; 1:25.000
        - 37G Hoogvliet, 8
        - 37H Rotterdam, 9
        - 38C Alblasserdam, 10
      - Ontwerp meetnet Pijnacker, fotokopie, 1989; 4
  - Deformatiemeting Enschede, 1985, 3
    - Isodalingslijnen in de gemeente Enschede, 1985; 62
    - Peilmerkzakkingen van 1964-1976 op blad 34 F Enschede, 1985; 64; 1:25.000
    - Peilmerkzakkingen van 1976-1984 op blad 34 F Enschede, 1985; 63; 1:25.000
- Europese samenwerking: Reseau Europeen Unifie de Nivellement (REUN), E
  - Overzichtskaart REUN, eerste editie, 1955-1956; 646, 648-651; 5 bladen
    - Overzichtskaart REUN, eerste editie 1955, 646; 1:6.000.000
    - Overzichtskaart REUN, eerste editie blad I 1956, 648; 1:2.500.000
    - Overzichtskaart REUN, eerste editie blad II 1956, 649; 1:2.500.000
    - Overzichtskaart REUN, eerste editie blad III 1956, 650; 1:2.500.000
    - Overzichtskaart REUN, eerste editie blad IV 1956, 651; 1:2.500.000
  - Overzichtskaart REUN, tweede editie, 1956-1961; 647, 652-657; 7 bladen
    - Overzichtskaart REUN, tweede editie 1956, 647; 1:6.000.000
    - Overzichtskaart REUN, tweede editie blad I serie A 1961, 652; 1:2.500.000
    - Overzichtskaart REUN, tweede editie blad II serie A 1961, 654; 1:2.500.000
    - Overzichtskaart REUN, tweede editie blad III serie A 1961, 656; 1:2.500.000
    - Overzichtskaart REUN, tweede editie blad I serie B 1961, 653; 1:2.500.000
    - Overzichtskaart REUN, tweede editie blad II serie B 1961, 655; 1:2.500.000
    - Overzichtskaart REUN, tweede editie blad III serie B 1961, 657; 1:2.500.000
  - REUN, proposal Dutch contribution, 1973; 644
  - REUN, Dutch contribution, 1975; 645
- Geologische kaarten, F
  - Bladen uit de Geologische kaart van Nederland, 1934-1951; 109-121; 13 bladen; 1:50.000
    - Blad 06 Leeuwarden, kwartblad III 1950, 109
    - Blad 06 Leeuwarden, kwartblad IV 1951, 110
    - Blad 07 Groningen, kwartblad I 1947, 111
    - Blad 07 Groningen, kwartblad III 1946, 112
    - Blad 11 Heerenveen, kwartblad I 1937, 113
    - Blad 11 Heerenveen, kwartblad III 1937, 114
    - Blad 12 Assen, kwartblad I 1938, 115
    - Blad 16 Steenwijk, kwartblad I 1934, 116
    - Blad 16 Steenwijk, kwartblad II 1934, 117
    - Blad 16 Steenwijk, kwartblad III 1934, 118
    - Blad 16 Steenwijk, kwartblad IV 1934, 119
    - Blad 17 Beilen, kwartblad III 1934, 121
    - Blad 17 Beilen, kwartblad I 1936, 120
  - Geomorfologische kaart van Nederland, blad 19/20 (deel) Alkmaar Lelystad, 1973; 122
  - Blad Schouwen-Duiveland, 1958; 103
  - Schouwen-Duiveland, geologische profielen door Schouwen-Duiveland, 104A-104B; 2 bladen
    - Blad 1, 104A
    - Blad 2, 104B
  - Schouwen-Duiveland, geologische profiellijnen door Schouwen Duiveland, 105
  - Schouwen-Duiveland, top zandkaart, 106
  - Schouwen-Duiveland, veenkaart, 107
  - Ondiepe breuken en bovenkant van de formatie van Maassluis, 1975; 108; 1:600.000